臺灣高雄地方法院刑事判決　　　　　　　　　　　　　九十年度易字第三二六八號
　　公　訴　人　臺灣高雄地方法院檢察署檢察官
　　被　　　告　乙○○
　　選任辯護人　孫志鴻
右列被告因竊盜案件，經檢察官提起公訴（九十年度偵字第一一一六八號窠，本院判
決如左：
    主  文
乙○○無罪。
    理  由
一、公訴意旨以：被告乙○○意圖為自己不法之所有，於民國（下同）九十年一月九
    日下午六時五十分許，駕駛車牌號碼ＹＰ─二四四０號自小貨車，到設於高雄縣
    鳳山市○○路東巷七十三之八號對面之昆泰營造廠內，竊取甲○○所有價值約新
    台幣（下同）七萬二千元之氧氣空瓶十二瓶、乙炔空瓶十二瓶，及己○○所有價
    值約四萬元之氧氣瓶十瓶，並將上述氧氣瓶與乙炔空瓶置放在上述自小貨車，嗣
    乙○○駕駛上述自小貨車欲離開現場時，為昆泰營造廠大門守衛泰籍勞工PONG
    SRAPUNG SRAPUNG SOMKIAT與工程師杜志皓發現制止未果，乙○○隨即駕車離開
    現場，因認被告乙○○涉有刑法第三百二十條第一項之竊盜罪嫌。
二、按犯罪事實應依證據認定之，無證據不得推定其犯罪事實。且不能證明被告犯罪
    者，應諭知無罪之判決，刑事訴訟法第一百五十四條、第三百零一條第一項分別
    定有明文。又認定不利於被告之事實，須依積極證據，苟積極證據不足為不利於
    被告事實之認定時，即應為有利於被告之認定，更不必有何有利之證據（最高法
    院三十年度上字第八一六號判例參照），故犯罪事實之認定，應憑真實之證據，
    倘證據是否真實尚欠明顯，自難以擬制推測之方法，為其判斷之基礎（最高法院
    五十三年台上字第六五六號判例參照）。
三、公訴人認被告乙○○涉有刑法第第三百二十條第一項之竊盜罪嫌，無非以被害人
    甲○○與己○○二人於警訊中之指述歷歷，及證人丁○○與泰勞PONG  SRAPUNG
    SOM KIAT二人於警訊中證述為主要論據，固非無見。惟查：
（一）訊據被告乙○○固對九十年一月九日當日，上述自小貨車為伊駕駛，未曾借他
      人駕駛之事實坦承不諱，然堅決否認有何竊盜犯行，並辯稱：九十年一月九日
      下午五時許，伊駕該自小貨車去向庚○收帳後，即和庚○與三、四位友人到後
      勁派出所附近之「阿玉海產店」用餐，直至晚上八時許才各自回家，中途伊始
      終未離開該海產店，伊不可能又至鳳山之昆泰營造廠內竊盜，且被海指訴被竊
      之氧氣空瓶及乙炔空瓶之數量，伊之小貨車根本載不下並等語。
（二）經查，公訴人雖以被告竊盜犯嫌已據被害人甲○○與己○○二人於警訊中指述
      歷歷，核與證人丁○○與泰勞PONG SRAPUNG SOM  KIAT二人於警訊中證述情節
      相符（該二人均證述見到一位男子駕駛上述自小貨車竊取上述氧氣瓶與乙炔瓶
      離去等語），然被害人甲○○與己○○二人並未親眼目睹被告竊取上開氧氣空
      瓶及乙炔空瓶，而是事後聽大門守衛即該泰籍勞工轉述，此有該二人之警訊筆
      錄可按，且經被害人甲○○、己○○於本院審理時亦到庭證稱：「（問：你是
      否有看到被告偷東西？）甲○○答：沒有，是我們公司的外勞告訢我的」、「
      己○○答：沒有。但守衛有說這部車有進來，也有登記到這部車進來這裡」等
      語，顯見被害人甲○○、己○○並未親見被告有竊盜之犯行或被告駕駛之自小
      貨車有進入昆泰營造廠內，其指述之可信度已有疑議。次查，證人丁○○於警
      訊時雖供稱：案發當時伊洗完澡正要上樓時發現一部白色小貨車牌為ＹＰ─二
      四四０車滿載氣瓶向工地大門開去，伊就追上去，因車速過快伊跑步無法追上
      ，只記得車牌云云，然於本院審理時于志皓則結證稱：「當時我的人在昆泰營
      造廠內洗澡，六點多洗完後出來，我先看我這一區，我發現我們這一區的瓶子
      都不見了，我再看另外案發地點那一區，我有看到一部白色的車子，但沒有看
      到車牌號碼，我就去問外勞，他就跟我說車牌號碼。我當時距離案發地點約壹
      佰公尺」等語。可見證人于志皓亦未看見被告有何竊取氧氣瓶等之犯行，亦未
      目睹被告駕駛之自小貨車有進入昆泰營造廠之事實，其證詞純屬傳聞證據，亦
      難採信。故本案有看到被告之『自小貨車』進入昆泰營造廠之人，充其量僅有
      大門守衛即該泰籍勞工一人而已。又該泰籍勞工雖於警訊時供述伊當時正在服
      大門警衛，有親眼目睹竊嫌在該地點偷取氧氣瓶，及有目睹到車牌號碼為ＹＰ
      ─二四四０號，因為當時不知該物品是何人所有，所以未阻止，當時竊嫌戴一
      頂帽子，面貌未看清楚，身材較瘦等語。但查，本案發生之時間為九十年一月
      九日下午六時五十分許，依當時之節氣，屬冬至前後，下午六時五十分之天色
      應已相當昏暗，該泰籍勞工如何看清被告竊取氧氣空瓶已非無疑；而被害人失
      竊之氧氣空瓶數量非少，絕非短時間可搬運上車，況該泰籍勞工之職務為大門
      守衛，見有陌生人進入廠區，竟未作登記，未經諮詢及攔阻，而隨意放行，不
      無疑問，且任人搬載廠區內之物品而不加過問，亦與常情有違，是其供詞已難
      令人信服。再依該泰籍勞工所登載之「外勞離營紀錄表」上固有記載被告所有
      之ＹＰ─二四四０號自小貨車號碼，然觀該記錄表內有兩種筆跡，而有關記載
      被告駕駛之車號ＹＰ─二四四０號之欄位，其日期已經過塗改，且記錄表上亦
      有跳格之處，，外出事由、離營時間、回營時間之記載亦多處矛盾，此有該「
      外勞離營紀錄表」附卷可稽，故尚難僅憑該「外勞離營紀錄表」即認定被告有
      進入昆泰營造廠竊盜之證據。
（三）證人戊○○到庭證稱：我是「阿玉海產店」的助手，老闆是丙○○，我們店的
      地址是高雄市○○區○○路三百十九號，九十年一月九日被告是第一次。那一
      天他是五點半吃到八點多，他跟他的朋友「阿抄」一起去，我跟「阿抄」比較
      熟，他跟「阿抄」先到，後來有幾個朋友有過來，我五點上班，我上班沒有多
      久他們就來了。他們的朋友走了之後，就剩下被告及老闆在那裡唱歌。被告中
      途沒有離開，我們店內有設卡拉0K，被告有唱歌，我確定被告中途沒有離開，
      因有離去要結帳，當天是被告晚上八點多才去結帳。本件結帳是老闆算的，當
      時我有看到，因當時客人比較少，我才會注意等語（見本院九十年十月十七日
      審判筆錄）。而證人丙○○亦到庭結證稱：我是「阿玉海產店」的老闆，當天
      被告五點多來直到八點多才離開，中間都沒有離開。當天我是第一次看到被告
      ，是他的朋友庚○帶他來的，當天被告是開車過來的，他是開白色的貨車載庚○來的，被告、庚○及我還有在店裡唱歌等語（見本院九十年十一月五日審判
      筆錄）。互核上開證詞前後相符，且無矛盾之處，是證人戊○○、丙○○之證
      詞應堪可採信。又被告既自當日下午五點多即與友人庚○至高雄市○○區○○
      路三百十九號之「阿玉海產店」用餐，至當晚八點多始離開，已如前述，被告
      自不可能又於同日下午六時五十分許出現遠在高雄縣鳳山市之昆泰營造廠內，
      是被告之不在場證明應可認定。此外，自案發後亦未曾在任何處所查獲本案之
      贓證物，被告所辯伊始終未離開「阿玉海產店」，伊不可能又至鳳山之昆泰營
      造廠內竊盜等語即堪採信。
（四）綜前所述，被告並無如公訴人所指：意圖為自己不法之所有，而竊取他人動產
      之犯行，尚難遽以刑事竊盜罪責相繩。公訴人之指訴既無法使本院得到被告有
      符合刑法上竊盜犯行之確信有罪心證，此外復查無其他積極證據足資證明被告
      有何竊盜犯行，核諸前揭說明，自應由本院為被告無罪之諭知。
據上論結，應依刑事訴訟法第三百零一條第一項前段，判決如主文。
中      華      民      國      九十一      年    二    月     十八    日
                                  臺灣高雄地方法院刑事第二庭
                                      法  官    陳志銘
右正本證明與原本無異。
如不服本判決，應於判決送達後十日內，向本院提出上訴狀。
                                      書記官    洪生輝
中    華    民    國      九十一      年      二      月      二十五      日
